【裁判字號】    89,訴,458
【裁判日期】    900312
【裁判案由】    毒品危害防制條例
【裁判全文】
臺灣士林地方法院刑事判決                          八十九年度訴字第四五八號
    聲  請  人  臺灣士林地方法院檢察署檢察官
    被      告  甲○○
右列被告因違反毒品危害防治條例案件（八十九年度湖簡字第四○五號），經檢察官
聲請簡易判決處刑（八十九年度偵字第二○一二號），暨移送併案審理（臺灣基隆地
方法院檢察署八十九年度偵字第三四三五號），嗣本院內湖簡易庭認不宜以簡易判決
處刑，移由本院普通庭改依通常程序審理，本院判決如左：
    主  文
甲○○連續施用第一級毒品，處有期徒刑柒月。又連續施用第二級毒品，處有期徒刑
肆月。應執行有期徒刑拾月。
    事  實
一、甲○○明知海洛因為第一級毒品、安非他命為第二級毒品，猶於八十七年一月間
    某日起至同年二月四日止，在臺北市○○區○○路一○六巷九弄二號二樓住處、
    基隆市○○街一六八號夾層及桃園等地，連續施用第二級毒品安非他命多次，嗣
    於同年二月六日凌晨二時三十分許，在基隆市○○街一六八號夾層內，與其友人
    張文雄一同為警查獲，經該院依職權裁定送觀察、勒戒後，認無繼續施用毒品傾
    向，由該院於八十八年二月九日以八十八年度易緝字第二號判決免刑確定：又於
    八十八年初某日起至同年十月二十九日止，在不詳處所連續施用第一級毒品海洛
    因、第二級毒品安非他命，經警於基隆市○○路口查獲，經依臺灣基隆地方法院
    以八十八年度毒聲字第二二四三號裁定送觀察、勒戒後，認無繼續施用毒品傾向
    ，業由臺灣基隆地方法院檢察署於八十八年一月八日以八十八年度毒偵字第八四
    九號為不起訴處分確定。詎其仍不知悔改，又基於概括犯意，自八十九年六月間
    某日起至同年九月間某日止，在基隆市○○路某不詳住址友人家中等處，連續以
    注射針筒施打及以將安非他命置於玻璃球吸食器內再以火點燃使燃燒成煙而吸其
    煙霧之方式，施用第一級毒品海洛因、第二級毒品安非他命多次。嗣分別於八十
    九年七月五日上午十時三十分許、同年八月十九日下午五時三十分許，在臺北縣
    瑞芳鎮○○街十二巷二一號友人賴宗德住處，為警查獲二次，並扣得第一級毒品
    海洛因一包（淨重○‧一二公克）、第二級毒品安非他命一包（淨重二二‧九公
    克）及賴宗德所有供施用毒品使用之器具注射針筒共六支、內含海洛因殘渣夾鏈
    袋三個、安非他命吸食器一組等物，經依本院以八十九年度毒聲字第六八九號裁
    定送臺灣士林看守所附設勒戒處所觀察、勒戒後，認有繼續施用毒品傾向。
二、案經基隆市警察局第二分局報請臺灣基隆地方法院檢察署呈請臺灣高等法院檢察
    署核轉臺灣士林地方法院檢察署檢察官偵查聲請簡易判決處刑，暨臺灣基隆地方
    法院檢察署移送併案審理。
    理  由
一、右揭犯罪事實，業據被告甲○○坦承不諱，而其為警查獲後所採集之尿液經分別
    送基隆市衛生局檢驗及法務部調查局複驗結果，均呈嗎啡陽性反應及安非他命陽
    性反應，有基隆市衛生局基衛六字第○七六二四號、一○一二七號檢驗成績書、
    法務部調查局八十九年九月二十六日（八九）(一)陸字第八九○七一八九六號、九
    十年二月十九日（九○）陸(一)字第九○○○六二九九號檢驗通知書各一紙在卷可
    稽，並有扣案之第一級毒品海洛因一包（淨重○‧一二公克）、第二級毒品安非
    他命一包（淨重二二‧九公克）及賴宗德所有供施用毒品使用之器具注射針筒共
    六支、內含海洛因殘渣夾鏈袋三個、安非他命吸食器一組可資佐證，且上開扣案
    第一級毒品海洛因一包經送法務部調查局鑑驗結果，認送驗可疑白粉一包含有第
    一級第六項毒品海洛因成分，有該局（八八）陸(一)字第八九一七○七一二號鑑定
    通知書一紙在卷可按，足見其自白與事實相符，堪予採信。又被告前因違反毒品
    危害防制條例案件，經臺灣基隆地方法院依職權及以八十八年度毒聲字第二二四
    三號裁定送觀察、勒戒後，均認無繼續施用毒品傾向，而由該院於八十八年二月
    九日以八十八年度易緝字第二號判決免刑確定及臺灣基隆地方法院檢察署檢察官
    於八十八年一月八日以八十八年度毒偵字第八四九號為不起訴處分確定，有該院
    、署判決書及不起訴處分書各一份存卷足參，被告三犯毒品危害防制條例第十條
    第一項、第二項之施用毒品罪，事證明確，被告犯行洵堪認定，應依法論科。
二、核被告所為，係犯違反毒品危害防制條例第十條第一項施用第一級毒品罪、第十
    條第二項施用第二級毒品罪。被告因施用第一級毒品海洛因及第二級毒品安非他
    命而分別持有第一級毒品海洛因及第二級毒品安非他命，其持有之低度行為均為
    施用之高度行為所吸收，不另論罪。其先後多次施用第一級、第二級毒品犯行，
    時間密接，方法相同，觸犯構成要件相同之罪，顯均係基於概括犯意為之，為連
    續犯，均應依刑法第五十六條之規定，以一罪論，並加重其刑。又聲請人聲請簡
    易判決處刑事實雖未敘及被告自八十九年六月間某日起至同年九月間某日止（不
    含為警查獲之八十九年七月五日上午十時三十分許前之施用毒品犯行），然該部
    分事實與聲請人聲請簡易判決處刑之犯罪事實既具有連續犯之裁定上一罪關係，
    應為起訴效力所及，本院自應併予審究。又被告所犯上開二罪間，犯意各別，行
    為互殊，應予分論併罰。爰審酌被告之生活狀況、品行、其犯罪之動機、目的、
    手段、所生危害非鉅，及犯罪後坦承犯行，尚知悔悟等一切情狀，量處如主文所
    示之刑，並定其應執行之刑。至扣案查獲之第一級毒品海洛因一包（淨重○‧一
    二公克）、第二級毒品安非他命一包（淨重二二‧九公克），雖屬違禁物，惟已
    於另案賴宗德違反毒品危害防治條例案件中諭知沒收銷燬，此有臺灣基隆地方法
    院八十九年度瑞簡字第一○七號判決一份附卷可參，爰不另為沒收銷燬之諭知。
    另扣案注射針筒共六支、內含海洛因殘渣夾鏈袋三個、安非他命吸食器一組等物
    ，均係賴宗德所有供施用毒品使用之器具，並非被告所有，本院自不得沒收，附
    此敘明。
據上論斷，應依刑事訴訟法第四百五十二條、第二百九十九條第一項前段，毒品危害
防治條例第十條第一項、第二項，刑法第十一條、第五十六條、第五十一條第五款，
判決如主文。
本案經檢察官陳傳宗到庭執行職務
中      華      民      國    九十      年      三      月     十二     日
                                  臺灣士林地方法院刑事第二庭
                                      法  官  李  昆  霖
右正本證明與原本無異。
如不服本判決，應於判決送達後十日內，向本院提出上訴狀。
                                      書記官  李  佩  真
中      華      民      國    九十      年      三      月     十四     日
附錄本案論罪科刑法條全文
毒品危害防制條例第十條第一項、第二項
施用第一級毒品者，處六月以上五年以下有期徒刑。
施用第二級毒品者，處三年以下有期徒刑。


司法院資訊處製作；財團法人民間司法改革基金會備份。
